【裁判字號】    95,訴,1679
【裁判日期】    950606
【裁判案由】    毒品危害防制條例
【裁判全文】
臺灣高雄地方法院刑事判決              95年度訴字第1679號
公  訴  人  臺灣高雄地方法院檢察署檢察官
被      告  甲○○
                    （另案於臺灣高雄第二監獄執行中）
上列被告因違反毒品危害防制條例案件，經檢察官提起公訴（95
年度毒偵字第1442號、第2431號）及移送併案審理（95年度毒偵
第4161號），本院判決如下：
    主  文
甲○○連續施用第一級毒品，累犯，處有期徒刑壹年。
扣案之第一級毒品海洛因壹包（含包裝袋。驗後淨重零點壹柒公
克、空包裝重零點貳肆公克）沒收銷燬之。
    事  實
一、甲○○前因施用毒品案件，經法院裁定觀察、勒戒後，認有
    繼續施用毒品之傾向，復經法院裁定令入戒治處所施以強制
    戒治1 年，嗣因戒治成效經評定為合格，認無繼續戒治之必
    要，經法院裁定停止戒治，於民國88年8 月19日強制戒治期
    滿，經法院判決免刑確定；又因施用毒品案件，經檢察官提
    起公訴並聲請強制戒治，並經法院裁定令入戒治處所施以強
    制戒治1 年，於91年6 月25日強制戒治期滿，該案並經法院
    判處有期徒刑8 月確定，於93年10月2 日執行完畢。詎仍不
    知悔改，明知海洛因業經公告列為毒品危害防制條例第2 條
    第2 項第1 款之第一級毒品，不得非法持有、施用，竟基於
    施用第一級毒品海洛因之概括犯意，於前開強制戒治執行完
    畢釋放後5 年內之94年12月25日晚間某時起至95年3 月中旬
    某時止，連續在高雄縣鳳山市某體育場內，以將第一級毒品
    海洛因摻入香菸內吸食之方式，每日施用第一級毒品海洛因
    1 至2 次。嗣為警分別於下述時、地查獲：(一)95年1 月19日
    11時40分許，在高雄縣維武路路旁，因形跡可疑，為警盤查
    ，並經其同意採集尿液送驗，呈嗎啡陽性反應；(二)於95年2
    月5 日16時25分許，在高雄縣鳳山市○○路與文衡路口，為
    警扣得第一級毒品海洛因1 包（驗後淨重0.17公克、空包裝
    重0.24公克）；(三)於94年12月26日15時30分許，經警方以毒
    品列管人口採集尿液送驗，呈嗎啡陽性反應而查獲。
二、案經高雄市政府警察局苓雅分局報請臺灣高雄地方法院檢察
    署檢察官偵查起訴並移送併辦。
    理  由
一、本件被告甲○○所犯為死刑、無期徒刑、最輕本刑為3 年以
    上有期徒刑以外之罪，其於準備程序進行中，就被訴事實為
    有罪之陳述，經告知簡式審判程序之旨，並聽取當事人之意
    見後，本院合議庭裁定由受命法官獨任進行簡式審判程序，
    合先敘明。
二、上揭事實，業據被告於本院審理時坦承不諱，且其於上開時
    間分別為警查獲時所採取之尿液，經送請高雄市立凱旋醫院
    、長榮大學檢驗結果，均呈嗎啡陽性反應，有該院95年2 月
    9 日、同月14日分別出具之濫用藥物尿液檢驗報告各1 份、
    該大學於95年1 月12日出具之確認報告乙份附卷可稽。扣案
    之白粉送請法務部調查局檢驗結果，送驗白粉確含第一級毒
    品海洛因成分（驗後淨重0.17公克、空包裝重0.24公克），
    有該局95年5 月11日調科壹字第22002 3144號鑑定通知書乙
    份在卷可考，並有上開第一級毒品海洛因扣案可資佐證。被
    告上開自白與事實相符，自可採為認定事實之證據，其施用
    第一級毒品之犯罪事實，堪以認定。被告前因施用毒品案件
    ，經法院裁定觀察、勒戒後，認有繼續施用毒品之傾向，復
    經法院裁定令入戒治處所施以強制戒治1 年，嗣因戒治成效
    經評定為合格，認無繼續戒治之必要，經法院裁定停止戒治
    ，於88年8 月19日強制戒治期滿，經法院判決免刑確定；又
    因施用毒品案件，經檢察官提起公訴並聲請強制戒治，並經
    法院裁定令入戒治處所施以強制戒治1 年，於91年6 月25日
    強制戒治期滿之事實，有臺灣高等法院被告前案紀錄表、本
    院被告院內索引卡紀錄表及臺灣高雄地方法院檢察署刑案資
    料查註紀錄表各1 份附卷可參，其於強制戒治執行完畢釋放
    後，5 年內再犯本件施用第一級毒品罪，事證明確，應予依
    法論科。
三、按對於施用毒品者之追訴，依毒品危害防制條例第23條第2
    項規定：「觀察、勒戒或強制戒治執行完畢釋放後，5 年內
    再犯第10條施用毒品之罪者，應依法追訴。」本件被告前因
    施用毒品案件，經檢察官起訴並聲請強制戒治，於91年6 月
    25日強制戒治執行完畢，其於強制戒治執行完畢釋放後，5
    年內再犯本件施用毒品案件，依毒品危害防制條例第23條第
    2 項之規定，應依法追訴。核被告所為，係犯毒品危害防制
    條例第10條第1 項之施用第一級毒品罪。被告先後多次施用
    第一級毒品之犯行，時間緊接，均犯相同之罪名，顯係出於
    概括之犯意為之，為連續犯，依刑法第56條之規定以一罪論
    ，並加重其刑。被告持有第一級毒品進而施用，持有之低度
    行為各為施用之高度行為所吸收，不另論持有毒品之罪。被
    告前因違反毒品危害防制條例案件，經法院判處有期徒刑8
    月確定，於93年10月2 日執行完畢，此有臺灣高等法院被告
    前案紀錄表及臺灣高雄地方法院檢察署刑案資料查註紀錄表
    各1 份在卷可稽，其於5 年以內再犯本件有期徒刑以上之罪
    ，為累犯，應依刑法第47條規定加重其刑，並遞加重之。至
    檢察官移送併案審理部分（95年度毒偵字第4161號）即被告
    於94年12月26日15時30分許回溯24小時內某時施用第一級毒
    品海洛因之犯行，以及經被告於本院審理中坦承前開起訴及
    併案事實以外施用第一級毒品犯行等，雖均未據起訴，惟與
    已起訴論罪科刑部分，各有連續犯之裁判上一罪關係或事實
    上一罪關係，為起訴效力所及，既經查明，本院自得一併審
    究，附此敘明。
四、本院審酌被告有多次毒品前科，且因犯施用毒品案件經1 次
    觀察勒戒、2 次強制戒治，未能徹底戒絕毒品，復犯本案施
    用毒品罪，顯見其無戒毒悔改之意，另考量其施用毒品乃自
    戕一己之身體健康，尚未對他人造成危害，犯後坦承犯行，
    態度尚可等一切情狀，量處如主文所示之刑。前開扣案之白
    粉1 包，經送驗結果確屬第一級毒品海洛因（含包裝袋。驗
    後淨重0.17公克、空包裝重0.24公克），其包裝袋無從與其
    上殘留之海洛因分離，爰依毒品危害防制條例第18條第1 項
    前段規定沒收銷燬之。
據上論斷，應依刑事訴訟法第273 條之1 第1 項、第299 條第1
項前段，毒品危害防制條例第10條第1 項、第18條第1 項前段，
刑法第11條、第56條、第47條，判決如主文。
中    華    民    國    95    年    6     月    6     日
                  刑事第六庭    法  官  楊佩蓉
以上正本證明與原本無異。
如不服本判決，應於收受送達後10日內向本院提出上訴書狀。
                                書記官  翁淑珮
中    華    民    國    95    年    6     月    6     日
附錄本案判決論罪科刑法條：
毒品危害防制條例第10條第1 項
施用第一級毒品者，處6月以上5年以下有期徒刑。


司法院資訊處製作；財團法人民間司法改革基金會備份。
